臺灣嘉義地方法院民事判決　　　　　　　 99年度訴字第304號
原　　　告　柯銘宏
訴訟代理人　林芳榮律師
被　　　告　柯水家
　　　　　　陳梅桃
　　　　　　柯金田
　　　　　　柯金碧
兼訴訟代理　柯棋森
人
被　　　告　陳德旺(即陳玉之繼.
　　　　　　朱陳趕(即陳玉之繼.
　　　　　　陳耀(即陳玉之繼承.
　　　　　　戴陳忍(即陳玉之繼.
　　　　　　邱陳勤(即陳玉之繼.
　　　　　　陳文忠(即陳玉之繼.
　　　　　　陳素珍(即陳玉之繼.
　　　　　　陳玠龍即陳茂隆(即.
　　　　　　黃秀治(即陳玉之繼.
　　　　　　黃水林(即陳玉之繼.
　　　　　　黃秀雲(即陳玉之繼.
　　　　　　黃秀櫻(即陳玉之繼.
　　　　　　黃水松(即陳玉之繼.
上　一　人
訴訟代理人　沈兆玉
被　　　告　黃水發(即陳玉之繼承人)
　　　　　　蔡明坤(即陳玉之繼承人)
　　　　　　蔡月秀(即陳玉之繼承人)
　　　　　　　　　　　　之8
　　　　　　蔡清流(即陳玉之繼承人)
　　　　　　　　　　　　7 號
　　　　　　蔡蕓憶(即陳玉之繼承人)
　　　　　　　　　　　　號
　　　　　　蔡易穎(即陳玉之繼承人)
　　　　　　　　　　　　號
　　　　　　陳葉月英(即陳玉之繼承人)
　　　　　　　　　　　　之5
　　　　　　陳惠蘭(即陳玉之繼承人)
　　　　　　陳宜姍(即陳玉之繼承人)
　　　　　　陳淑惠(即陳玉之繼承人)
　　　　　　　　　　　　之5
　　　　　　陳雄
　　　　　　　　　　　　18巷18號五樓
　　　　　　鄭和
　　　　　　　　　　　　2 巷77之3 號
　　　　　　鄭昭明
　　　　　　　　　　　　2 號6 樓之1
　　　　　　陳仁德
　　　　　　陳丁財
　　　　　　　　　　　　359 巷22號4 樓
　　　　　　李謝錦淑(即李仁貴之繼承人)
　　　　　　　　　　　　之202
　　　　　　李三正(即李仁貴之繼承人)
　　　　　　　　　　　　之202
　　　　　　李啟丞(即李仁貴之繼承人)
　　　　　　李德昌
　　　　　　李純容
　　　　　　許育瑞
上列二人共同
訴訟代理人　許永錫
被　　　告　李誌
　　　　　　　　　　　　之219
　　　　　　李耀宗
上列當事人間請求分割共有物事件，經本院於民國100 年3 月15
日言詞辯論終結，判決如下：
    主  文
被告陳梅桃、柯金田、柯金碧、柯棋森、陳雄、鄭和、鄭昭明
、陳仁德、陳丁財、陳德旺、朱陳趕、陳耀、戴陳忍、邱陳勤、
陳文忠、陳素珍、陳玠龍即陳茂隆、黃秀治、黃水林、黃秀雲、
黃秀櫻、黃水松、黃水發、蔡明坤、蔡月秀、蔡清流、蔡蕓憶、
蔡易穎、陳葉月英、陳惠蘭、陳宜姍、陳淑惠應協同原告就坐落
嘉義縣東石鄉○○段二八二之三地號，土地登記簿登記面積三八
九五平方公尺，辦理更正登記為三七三七點三九平方公尺。
被告陳梅桃、柯金田、柯金碧、柯棋森、李德昌、許育瑞、李誌
、李謝錦淑、李三正、李啟丞應協同原告就坐落嘉義縣東石鄉
○○段五九地號，土地登記簿登記面積七六二平方公尺，辦理更
正登記為七二六點五六平方公尺。
被告陳梅桃、柯金田、柯金碧、柯棋森、李德昌、李耀宗、李純
容、李謝錦淑、李三正、李啟丞應協同原告就坐落嘉義縣東石鄉
○○段六０之二地號，土地登記簿登記面積一四二二平方公尺，
辦理更正登記為一三五五點三五平方公尺。
被告陳梅桃、柯金田、柯金碧、柯棋森、李德昌、李純容、李謝
錦淑、李三正、李啟丞應協同原告就坐落嘉義縣東石鄉○○段六
０之四地號，土地登記簿登記面積四四一平方公尺，辦理更正登
記為四０八點八三平方公尺。
被告李謝錦淑、李三正、李啟丞應就被繼承人李仁貴所有坐落嘉
義縣東石鄉○○段五九地號，地目養，面積七二六點五六平方公
尺；同段五九之二地號，地目養，面積四平方公尺；同段六０之
二地號，地目養，面積一三五五點三五平方公尺；同段六０之四
地號，地目雜，面積四０八點八三平方公尺；同段六０之六地號
，地目養，面積三０八平方公尺；同段六０之八地號，地目雜，
面積三一三一平方公尺，權利範圍各八分之一等六筆土地，辦理
繼承登記。
被告陳德旺、朱陳趕、陳耀、戴陳忍、邱陳勤、陳文忠、陳素珍
、陳玠龍即陳茂隆、黃秀治、黃水林、黃秀雲、黃秀櫻、黃水松
、黃水發、蔡明坤、蔡月秀、蔡清流、蔡蕓憶、蔡易穎、陳葉月
英、陳惠蘭、陳宜姍、陳淑惠應就被繼承人陳玉所有坐落嘉義縣
東石鄉○○段二八二之三地號，地目養，面積三七三七點三九平
方公尺，權利範圍十四分之一之土地，辦理繼承登記。
原告與被告陳德旺、朱陳趕、陳耀、戴陳忍、邱陳勤、陳文忠、
陳素珍、陳玠龍即陳茂隆、黃秀治、黃水林、黃秀雲、黃秀櫻、
黃水松、黃水發、蔡明坤、蔡月秀、蔡清流、蔡蕓憶、蔡易穎、
陳葉月英、陳惠蘭、陳宜姍、陳淑惠、陳梅桃、柯金田、柯金碧
、柯棋森、陳雄、鄭和、鄭昭明、陳仁德、陳丁財共有坐落嘉
義縣東石鄉○○段二八二之三地號、地目養、面積三七三七點三
九平方公尺土地，應分割為如附圖一（即嘉義縣朴子地政事務所
九十九年十月二十七日複丈成果圖）所示：Α部分面積一二二三
點二二平方公尺，分歸原告與被告陳梅桃、柯金田、柯金碧、柯
棋森共同取得，並按應繼分之比例保持公同共有；Β部分面積六
一一點六一平方公尺，分歸被告陳雄取得；Ｃ部分面積三０五
點八平方公尺，分歸被告陳仁德取得；Ｄ部分面積二０三點八七
平方公尺，分歸被告陳丁財取得；Ｅ部分面積二０三點八七平方
公尺，分歸被告陳德旺、朱陳趕、陳耀、戴陳忍、邱陳勤、陳文
忠、陳素珍、陳玠龍即陳茂隆、黃秀治、黃水林、黃秀雲、黃秀
櫻、黃水松、黃水發、蔡明坤、蔡月秀、蔡清流、蔡蕓憶、蔡易
穎、陳葉月英、陳惠蘭、陳宜姍、陳淑惠共同取得，並按應繼分
比例保持公同共有；Ｆ部分面積一五二點九一平方公尺，分歸被
告鄭昭明取得；Ｇ部分面積一五二點九一平方公尺，分歸被告鄭
和取得；Ｈ部分面積三二九點九五平方公尺為道路，及Ｉ部分面
積五五三點二五平方公尺為停車場，均由原告與被告陳德旺、朱
陳趕、陳耀、戴陳忍、邱陳勤、陳文忠、陳素珍、陳玠龍即陳茂
隆、黃秀治、黃水林、黃秀雲、黃秀櫻、黃水松、黃水發、蔡明
坤、蔡月秀、蔡清流、蔡蕓憶、蔡易穎、陳葉月英、陳惠蘭、陳
宜姍、陳淑惠、陳梅桃、柯金田、柯金碧、柯棋森、陳雄、鄭
和、鄭昭明、陳仁德、陳丁財按原應有部分比例保持共有。
原告與被告陳梅桃、柯金田、柯金碧、柯棋森、柯水家共有坐落
嘉義縣東石鄉○○段三三之六四地號、地目建、面積一五六平方
公尺土地，應分割為如附圖二（即嘉義縣朴子地政事務所一百年
三月二日複丈成果圖）所示：辛部分面積七八平方公尺，分歸原
告與被告陳梅桃、柯金田、柯金碧、柯棋森共同取得，並按應繼
分之比例保持公同共有；庚部分面積七八平方公尺分歸被告柯水
家取得。
原告與被告李德昌、李謝錦淑、李三正、李啟丞、許育瑞、陳梅
桃、柯金田、柯金碧、柯棋森、李誌共有坐落嘉義縣東石鄉○
○段五九地號、地目養，面積七二六點五六平方公尺；與被告李
德昌、李謝錦淑、李三正、李啟丞、李耀宗、許育瑞、陳梅桃、
柯金田、柯金碧、柯棋森、李誌共有坐落同段五九之二地號，
地目養，面積四平方公尺；與被告李德昌、李謝錦淑、李三正、
李啟丞、李純容、李耀宗、陳梅桃、柯金田、柯金碧、柯棋森共
有坐落同段六０之二地號，地目養，面積一三五五點三五平方公
尺；與被告李德昌、李謝錦淑、李三正、李啟丞、李純容、陳梅
桃、柯金田、柯金碧、柯棋森共有坐落同段六０之四地號，地目
雜，面積四０八點八三平方公尺；與被告李德昌、李謝錦淑、李
三正、李啟丞、李耀宗、許育瑞、陳梅桃、柯金田、柯金碧、柯
棋森共有坐落同段六０之六地號，地目養，面積三０八平方公尺
；與被告李德昌、李謝錦淑、李三正、李啟丞、許育瑞、陳梅桃
、柯金田、柯金碧、柯棋森共有坐落同段六０之八地號，地目雜
，面積三一三一平方公尺等六筆土地，應合併分割為如附圖二（
即嘉義縣朴子地政事務所一百年三月二日複丈成果圖）所示：六
０之八地號上代號甲部分面積五五五點七七平方公尺，分歸被告
李耀宗取得；六０之八地號上代號乙，面積二０一八點九三平方
公尺、六０之四地號上代號乙1 ，面積四０八點八三平方公尺、
六０之二地號上代號乙2 ，面積六０五點０五平方公尺，分歸原
告與被告陳梅桃、柯金田、柯金碧、柯棋森共同取得，並按應繼
分之比例保持公同共有；六０之八地號上代號丙，面積五五六點
三平方公尺，分歸被告李純榮、許育瑞共同取得，並按應有部分
比例之比例保持共有；六０之二地號上代號丁，面積七五０點三
平方公尺、六０之六地號上代號丁1 ，面積二二八點三五平方公
尺，分歸被告李德昌取得；五九地號上代號戊，面積七二六點五
六平方公尺、六０之六地號上代號戊1 ，面積一一點一六平方公
尺、五九之二地號上代號戊2 ，面積四平方公尺，分歸被告李謝
錦淑、李三正、李啟丞共同取得，並按應繼分比例保持公同共有
；六０之六地號上代號己，面積六八點四九平方公尺，分歸被告
李誌取得。
訴訟費用由兩造按如附表四所示應負擔訴訟費用比例負擔。
    事實及理由
壹、程序方面：
一、被告柯水家、陳梅桃、陳德旺、朱陳趕、陳耀、戴陳忍、邱
    陳勤、陳文忠、陳素珍、陳玠龍即陳茂隆、黃秀治、黃水林
    、黃秀雲、黃秀櫻、黃水發、黃水松、蔡明坤、蔡月秀、蔡
    清流、蔡蕓憶、蔡易穎、陳葉月英、陳惠蘭、陳宜姍、陳淑
    惠、陳雄、鄭和、鄭昭明、陳仁德、陳丁財、李三正、李
    謝錦淑、李啟丞、李德昌、李誌等人經合法通知，未於最
    後言詞辯論期日到場，核無民事訴訟法第386 條所列各款情
    形，爰依原告聲請，由其一造辯論而為判決。
二、按訴狀送達後，原告不得將原訴變更或追加他訴，但訴訟標
    的對於數人必須合一確定者，追加其原非當事人之人為當事
    人者，不在此限。民事訴訟法第255 條第1 項第5 款定有明
    文。原告起訴原將訴外人徐秀琴、李振嘉、李國誌、李信憲
    、李建明、李清秀、李雅娟、李淙穗列為系爭土地之共有人
    並對之提起本件訴訟，嗣發現徐秀琴無繼承權，而李振嘉、
    李國誌、李信憲、李建明、李清秀、李雅娟、李淙穗已拋棄
    對被繼承人李仁貴之繼承權，乃具狀撤回對其等之起訴，揆
    諸前揭法條，原告所為訴之追加，應予准許，先予敘明。
三、次按原告於判決確定前，得撤回訴之全部或一部。但被告已
    為本案之言詞辯論者，應得其同意，民事訴訟法第262 條第
    1 項定有明文。本件原告起訴時原聲明請求就兩造共有坐落
    嘉義縣東石鄉○○段鰲鼓小段330 地號、地目旱、面積9843
    平方公尺；同段322 地號、地目旱、面積9525平方公尺等二
    筆土地准予合併分割；同段331 地號、地目水、面積82平方
    公尺；同段325 地號、地目水、面積105 平方公尺等二筆土
    地准予合併分割，嗣因上開330 、332 地號土地已做為墳地
    ，不宜分割，另325 、331 地號土地係水地，現作為排水之
    用，且面積甚少，亦不宜分割，爰於民國99年10月13日具狀
    撤回對上開330 、332 、325 、331 地號等四筆土地分割及
    辦理繼承登記（即起訴狀訴之聲明第二、三、五、六項）之
    請求，並撤回對該筆土地共有人之起訴（99年10月29日民事
    撤回狀），經被告等同意，依前揭規定意旨，自應准許之。
貳、實體方面：
一、原告起訴主張：緣坐落嘉義縣東石鄉○○段282-3 地號、地
    目養、面積3737.39 平方公尺；坐落嘉義縣東石鄉○○段33
    -64 地號、地目建、面積156 平方公尺；同段59-2地號、地
    目養、面積4 平方公尺；同段59地號、地目養、面積726.56
    平方公尺；同段60-2地號、地目養、面積1355.35 平方公尺
    ；同段60-4地號、地目雜、面積408.83平方公尺；同段60-6
    地號、地目養、面積308 平方公尺；同段60-8地號、地目雜
    、面積3131平方公尺土地（下稱系爭土地）分別為兩造所共
    有，應有部分分別如附表一、二、三「應有部分欄」所示，
    依法無不能分割情事，亦無因物之使用目的不能分割或契約
    訂有不分割期限之情形，因兩造協議不成，乃依民法第823
    條第1 項、第824 條第2 項訴請裁判分割。查系爭副瀨段59
    、59- 2 、60-2、60-4、60-6、60-8地號等六筆土地共有人
    及權利範圍均大致相同，採合併分割得以合併使用，對各共
    有人較為有利，而原告分割方案均儘量按現地使用位置分配
    ，保留地上建物，分割後各共有人分配之土地雙面均面臨道
    路，方便使用，經濟價值也均提高，為此，求為將系爭海埔
    段282- 3地號土地判決分割如嘉義縣朴子地政事務所99年10
    月27日複丈成果圖所示；將系爭副瀨段33-64 地號土地判決
    分割如嘉義縣朴子地政事務所100 年3 月2 日複丈成果圖所
    示；將系爭副瀨段59、59-2、60-2、60-4、60-6、60-8地號
    等六筆土地合併分割。又系爭土地共有人訴外人陳玉已於起
    訴前之民國65年4 月7 日死亡、訴外人李仁貴已於96年10月
    30日死亡，未辦理繼承登記，被告陳德旺、朱陳趕、陳耀、
    戴陳忍、邱陳勤、陳文忠、陳素珍、陳玠龍即陳茂隆、黃秀
    治、黃水林、黃秀雲、黃秀櫻、黃水松、黃水發、蔡明坤、
    蔡月秀、蔡清流、蔡蕓憶、蔡易穎、陳葉月英、陳惠蘭、陳
    宜姍、陳淑惠應先就繼承被繼承人陳玉應有部分；被告李謝
    錦淑、李三正、李啟丞應先就繼承被繼承人李仁貴應有部分
    ，分別辦理繼承登記後為原物分割等語。再按土地登記除本
    規則另有規定外，應由權利人及義務人會同申請之，土地登
    記規則第26條定有明文。本件副瀨段59地號土地原登記面積
    762 平方公尺、系爭60-2地號土地原登記面積為1422平方公
    尺、系爭副瀨段60-4地號土地原登記面積為441 平方公尺、
    系爭海埔段282-3 地號土地原登記面積為3895平方公尺，惟
    經嘉義縣朴子地政事務所派員依地籍圖計算測量結果，正確
    面積應為副瀨段59地號土地為726.56平方公尺、系爭60-2地
    號土地為1355.35 平方公尺、系爭副瀨段60-4地號土地為40
    8.83平方公尺、系爭海埔段282-3 地號土地為3737. 39平方
    公尺，超出地籍測量實施規則第243 條規定之計算誤差範圍
    值以上，須依同規則第152 條、第232 條規定，由全體共有
    人申請辦理面積更正登記。並聲明：求為判決如主文第1 至
    10項所示。
二、被告方面：
（一）被告陳梅桃、柯金田、柯棋森、柯金碧、李耀宗略以：同
      意分割，並同意原告分割方案
（二）被告李純容、許育瑞略以：同意分割，並同意原告分割方
      案，希望分割後能保持共有。
（三）被告黃秀治、黃秀雲、黃秀櫻、黃水發、陳德旺、黃水松
      、陳葉月英：同意分割，並同意原告分割方案
（四）被告陳仁德、鄭昭明、陳丁財：同意分割，希望海埔段土
      地能將道路分在中間，以利出入，同意原告分割方案。
（五）被告李三正未於最後言詞辯論期日到場，據其先前到庭陳
      述或書狀（包括同意書）意見略以：我及被告李謝錦淑、
      李啟丞已辦理限定繼承。
（六）被告柯水家、朱陳趕、陳耀、戴陳忍、邱陳勤、陳文忠、
      陳素珍、陳玠龍即陳茂隆、黃水林、蔡明坤、蔡月秀、蔡
      清流、蔡蕓憶、蔡易穎、陳惠蘭、陳宜姍、陳淑惠、陳
      雄、鄭和、李謝錦淑、李啟丞、李德昌、李誌等均未於
      言詞辯論期日到庭，亦未提出準備書狀作何聲明或陳述。
三、按各共有人得隨時請求分割共有物。但因物之使用目的不能
    分割或契約定有不分割之期限者，不在此限；又共有物分割
    之方法，不能協議決定者，法院得因任何共有人之聲請，命
    為分配，民法第823 條第1 項、第824 條第2 項分別定有明
    文。查系爭土地為兩造所共有，所有權應有部分分別如附表
    所示，無因物之使用目的不能分割之情事，兩造亦未訂有不
    分割期限之契約，惟就分割方法無法獲得協議之事實，為兩
    造所不爭，並有土地登記謄本、地籍圖謄本附卷可稽，堪信
    為真實，則原告訴請將系爭土地分割，即無不合，應予准許
    。
四、次按土地登記，除本規則另有規定外，應由權利人及義務人
    會同申請之，土地登記規則第26條定有明文。查系爭海埔段
    282-3 地號土地原登記面積為3,895 平方公尺、系爭副瀨段
    59地號土地原登記面積為762 平方公尺、副瀨段60-2地號土
    地原登記面積為1,422 平方公尺、副瀨段60-4地號土地原登
    記面積為441 平方公尺，惟經嘉義縣朴子地政事務所派員依
    地籍圖計算測量結果，其中海埔段282-3 地號土地面積為37
    37.39 平方公尺、系爭副瀨段59地號土地面積為726.56平方
    公尺、副瀨段60-2地號土地面積為1355.35 平方公尺、副瀨
    段60-4地號土地面積為408.83平方公尺，超出地籍測量實施
    規則第243 條規定之計算誤差範圍值以上，應先辦理更正登
    記後，再行辦理分割登記，原告請求被告協同向地政機關辦
    理更正登記即無不合，應予准許，爰判決如主文第1 至4 項
    所示。
五、復按共有之不動產之共有人中有人死亡者，他共有人請求分
    割共有物時，為求訴訟經濟起見，可許原告就請求繼承登記
    及分割共有物之訴合併提起，即以一訴請求該死亡之共有人
    之繼承人辦理繼承登記，並請求該繼承人於辦理繼承登記後
    ，與原告及其餘共有人分割共有之不動產（最高法院70年度
    第2 次民事庭會議決定（二）參照）。查系爭土地之原共有
    人陳玉、李仁貴死亡，被告陳德旺、朱陳趕、陳耀、戴陳忍
    、邱陳勤、陳文忠、陳素珍、陳玠龍即陳茂隆、黃秀治黃水
    林、黃秀雲、黃秀櫻、黃水松、黃水發蔡明坤、蔡月秀、蔡
    清流、蔡蕓憶、蔡易穎陳葉月英、陳惠蘭、陳宜姍、陳淑惠
    為陳玉之繼承人；被告李謝錦淑、李三正、李啟丞為李仁貴
    之繼承人，迄今均尚未就共有土地應有部分辦理繼承登記乙
    節，業據原告提出土地登記謄本、戶籍謄本、繼承系統表等
    為證，堪信為真。依上開說明，原告請求被告陳德旺、朱陳
    趕、陳耀、戴陳忍、邱陳勤、陳文忠、陳素珍、陳玠龍即陳
    茂隆、黃秀治黃水林、黃秀雲、黃秀櫻、黃水松、黃水發蔡
    明坤、蔡月秀、蔡清流、蔡蕓憶、蔡易穎陳葉月英、陳惠蘭
    、陳宜姍、陳淑惠應先就被繼承人陳玉所有系爭海埔段282-
    3 地號土地應有部分14分之1 ；被告李謝錦淑、李三正、李
    啟丞應先就被繼承人李仁貴所有系爭副瀨段59、59-2、60-2
    、60-4、60-6、60-8地號等六筆土地應有部分各8 分之1 ，
    分別辦理繼承登記，為有理由，應予准許，爰判決如主文第
    5 、6 項所示。
六、至分割方法，本院斟酌如次：
（一）系爭海埔段282-3 地號土地西北側臨3 米鄉道，系爭副瀨
      段59-2、60-6、60-8東北側臨12米之台19線，其上有如現
      況圖一、二上之地上物等情，業據本院履勘現場查明屬實
      ，製有勘驗筆錄可稽，並囑託嘉義縣朴子地政事務所測量
      ，有勘驗筆錄及99年6 月4 日複丈成果圖在卷可稽。
（二）經核原告所提如附圖一、二所示之分割方案（即嘉義縣朴
      子地政事務所99年10月27日複丈成果圖及嘉義縣朴子地政
      事務所100 年3 月2 日複丈成果圖），符合共有人意願未
      予細分，且分得土地均屬方正，有利整體規劃使用。而審
      酌原告所提如附圖一、二所示之分割方案，符合共有人之
      使用現狀，使各筆土地均能獲得充分利用，達到地盡其利
      之效益，且被告陳梅桃、柯金田、柯棋森、柯金碧、李耀
      宗、李純容、許育瑞、黃秀治、黃秀雲、黃秀櫻、黃水發
      、陳德旺、黃水松、陳葉月英、陳仁德、鄭昭明、陳丁財
      均亦認同此方案，從而，原告所提附圖一、二所示之分割
      方案應屬可採。
七、綜上所述，本院審酌系爭土地之條件、使用現狀、整體利用
    之效益、各共有人之利益及兩造之意願等情，認以原告所提
    如附圖一、二所示分割方案分割系爭土地，應屬可採，爰分
    割為如主文第7 至9 項所示。
八、又附圖一所示之分割方案（即嘉義縣朴子地政事務所99年10
    月27日複丈成果圖），其中代號A 姓名欄陳木桃部份係誤載
    ，應更正為陳梅桃，附此敘明。
九、本件事證已臻明確，兩造其餘攻擊防禦方法及舉證，經審核
    結果於判決結果不生影響，爰不予一一論列。
十、按因共有物分割事件涉訟，由敗訴當事人負擔訴訟費用顯失
    公平者，法院得酌量情形，命勝訴之當事人負擔其一部。民
    事訴訟法第80條之1 定有明文。依上開規定，本院認本件訴
    訟費用應由兩造按附表四所示原應有部分比例負擔。
十一、據上論結，本件原告之訴為有理由，依民事訴訟法第78條、
    第80條之1 、第85條第1 項但書，判決如主文。
中    華    民    國   100    年    3     月    25    日
                  民事第二庭法  官  柯月美
以上正本係照原本作成
如對本判決上訴須於判決送達後20日內向本院提出上訴狀
如委任律師提起上訴者，應一併繳納上訴審裁判費。
中    華    民    國   100    年    3     月    25    日
                            書記官  黃怡禎
附表一（東石鄉○○段282-3 地號）：
  ┌─────┬───────────────────┬────┐
  │登記所有人│ 現共有人（繼承人）                   │應有部分│
  ├─────┼───────────────────┼────┤
  │陳玉      │陳德旺、朱陳趕、陳耀、戴陳忍、邱陳勤、│公同共有│
  │          │陳文忠、陳素珍、陳玠龍即陳茂隆、黃秀治│1/14    │
  │          │黃水林、黃秀雲、黃秀櫻、黃水松、黃水發│        │
  │          │蔡明坤、蔡月秀、蔡清流、蔡蕓憶、蔡易穎│        │
  │          │陳葉月英、陳惠蘭、陳宜姍、陳淑惠      │        │
  ├─────┼───────────────────┼────┤
  │陳雄    │ 同左                                 │3/14    │
  ├─────┼───────────────────┼────┤
  │鄭和      │ 同左                                 │3/56    │
  ├─────┼───────────────────┼────┤
  │鄭昭明    │ 同左                                 │3/56    │
  ├─────┼───────────────────┼────┤
  │陳仁德    │ 同左                                 │3/28    │
  ├─────┼───────────────────┼────┤
  │陳丁財    │ 同左                                 │1/14    │
  ├─────┼───────────────────┼────┤
  │陳梅桃    │ 同左                                 │公同共有│
  ├─────┼───────────────────┤6/14    │
  │柯棋森    │ 同左                                 │        │
  ├─────┼───────────────────┤        │
  │柯銘宏    │ 同左                                 │        │
  ├─────┼───────────────────┤        │
  │柯金田    │ 同左                                 │        │
  ├─────┼───────────────────┤        │
  │柯金碧    │ 同左                                 │        │
  └─────┴───────────────────┴────┘
附表二（東石鄉○○段33-64 地號）：
  ┌─────┬────┬────┐
  │登記所有人│現共有人│應有部分│
  ├─────┼────┼────┤
  │柯水家    │ 同左   │1/2     │
  ├─────┼────┼────┤
  │陳梅桃    │ 同左   │公同共有│
  ├─────┼────┤1/2     │
  │柯棋森    │ 同左   │        │
  ├─────┼────┤        │
  │柯銘宏    │ 同左   │        │
  ├─────┼────┤        │
  │柯金田    │ 同左   │        │
  ├─────┼────┤        │
  │柯金碧    │ 同左   │        │
  └─────┴────┴────┘
附表三（東石鄉○○段地號）：
  ┌─────┬─────┬────┬────┬────┬────┬────┬────┐
  │登記所有人│ 現共有人 │應有部分│應有部分│應有部分│應有部分│應有部分│應有部分│
  │          │（繼承人）│（59-2）│（59）  │（60-2）│（60-4）│（60-6）│（60-8）│
  ├─────┼─────┼────┼────┼────┼────┼────┼────┤
  │李德昌    │ 同左     │ 3/16   │ 25/48  │ 3/16   │ 13/160 │ 3/16   │ 13/160 │
  ├─────┼─────┼────┼────┼────┼────┼────┼────┤
  │李仁貴    │李謝錦淑  │ 1/8    │ 1/8    │ 1/8    │  1/8   │ 1/8    │  1/8   │
  │          │、李三正  │        │        │        │        │        │        │
  │          │、李啟丞  │        │        │        │        │        │        │
  ├─────┼─────┼────┼────┼────┼────┼────┼────┤
  │李耀宗    │ 同左     │ 1/3    │        │ 1/3    │        │ 1/3    │        │
  ├─────┼─────┼────┼────┼────┼────┼────┼────┤
  │許育瑞    │ 同左     │ 3/32   │ 3/32   │        │        │ 3/32   │  3/32  │
  ├─────┼─────┼────┼────┼────┼────┼────┼────┤
  │陳梅桃    │ 同左     │公同共有│公同共有│公同共有│公同共有│公同共有│公同共有│
  ├─────┼─────┤ 1/6    │ 1/6    │ 25/96  │  7/10  │ 25/96  │  7/10  │
  │柯棋森    │ 同左     │        │        │        │        │        │        │
  ├─────┼─────┤        │        │        │        │        │        │
  │柯銘宏    │ 同左     │        │        │        │        │        │        │
  ├─────┼─────┤        │        │        │        │        │        │
  │柯金田    │ 同左     │        │        │        │        │        │        │
  ├─────┼─────┤        │        │        │        │        │        │
  │柯金碧    │ 同左     │        │        │        │        │        │        │
  ├─────┼─────┼────┼────┼────┼────┼────┼────┤
  │李誌    │ 同左     │ 3/32   │ 3/32   │        │        │        │        │
  ├─────┼─────┼────┼────┼────┼────┼────┼────┤
  │李純容    │ 同左     │        │        │ 3/32   │  3/32  │        │        │
  └─────┴─────┴────┴────┴────┴────┴────┴────┘
附表四：應負擔訴訟費用比例
  ┌─────┬───────────────────┬───────┐
  │登記所有人│ 現共有人（繼承人）                   │應負擔訴訟費用│
  ├─────┼───────────────────┼───────┤
  │陳玉      │陳德旺、朱陳趕、陳耀、戴陳忍、邱陳勤、│  連帶負擔    │
  │          │陳文忠、陳素珍、陳玠龍即陳茂隆、黃秀治│    1/100     │
  │          │黃水林、黃秀雲、黃秀櫻、黃水松、黃水發│              │
  │          │蔡明坤、蔡月秀、蔡清流、蔡蕓憶、蔡易穎│              │
  │          │陳葉月英、陳惠蘭、陳宜姍、陳淑惠      │              │
  ├─────┼───────────────────┼───────┤
  │陳雄    │ 同左                                 │    3/100     │
  ├─────┼───────────────────┼───────┤
  │鄭和      │ 同左                                 │    1/100     │
  ├─────┼───────────────────┼───────┤
  │鄭昭明    │ 同左                                 │    1/100     │
  ├─────┼───────────────────┼───────┤
  │陳仁德    │ 同左                                 │    2/100     │
  ├─────┼───────────────────┼───────┤
  │陳丁財    │ 同左                                 │    1/100     │
  ├─────┼───────────────────┼───────┤
  │陳梅桃    │ 同左                                 │  連帶負擔    │
  ├─────┼───────────────────┤              │
  │柯棋森    │ 同左                                 │   50/100     │
  ├─────┼───────────────────┤              │
  │柯銘宏    │ 同左                                 │              │
  ├─────┼───────────────────┤              │
  │柯金田    │ 同左                                 │              │
  ├─────┼───────────────────┤              │
  │柯金碧    │ 同左                                 │              │
  ├─────┼───────────────────┼───────┤
  │柯水家    │                                      │    3/100     │
  ├─────┼───────────────────┼───────┤
  │李德昌    │ 同左                                 │   13/100     │
  ├─────┼───────────────────┼───────┤
  │李仁貴    │李謝錦淑、李三正、李啟丞              │  連帶負擔    │
  │          │                                      │   10/100     │
  ├─────┼───────────────────┼───────┤
  │李耀宗    │ 同左                                 │   7/100      │
  ├─────┼───────────────────┼───────┤
  │許育瑞    │ 同左                                 │   5/100      │
  ├─────┼───────────────────┼───────┤
  │李誌    │ 同左                                 │   1/100      │
  ├─────┼───────────────────┼───────┤
  │李純容    │ 同左                                 │   2/100      │
  └─────┴───────────────────┴───────┘